Inventaris van het archief van het klooster van de Heilige Bartholomeus in Jeruzalem
Nationaal Archief, Den Haag
- Beneficies en kerkelijke diensten., C.
  - Stukken betreffende de stichting eener kapelanie en de overdracht daarvan met bijbehorende goederen, nl. een rente van 6 pond Hollands jaarlijks en 3 1/2 morgen land in Maasland, door het klooster Nieuwlicht bij Utrecht aan de Karthuizers buiten Delft, waarbij dezen bovendien twee percelen land 
    - Akte van verkoop, 1390, getransfigeerd, 137.2
      a. Oorspr. (Inv. no. 137.2). Met het zegel van de oorkonder in papier genaaid. Met transfix van denzelfden datum (zie regest no. 26).
      b. Afschrift in Inv. no. 3 fo. XXXII verso.
      Het opschrift boven het afschrift luidt: "Littera de VI £ Holl. emptis opter woninge ter Hoeve a domo Trajecti datis".
    - 1396, 137.3
      32 1396 Augustus 14
      Dirc van Hodenpijl geeft aan Lijsbet zijn bastaardzuster de rentebrief, dien hij heeft gekocht van Jan van der Hoeve Aerntsz.
      Int jair ons Heren dusent driehondert ende ses ende tnegentich op onser Vrouwen avond assumptio
      Oorspr. (Inv. no. 137.3). Met het zegel van de oorkonder in groene was.
    - 1416, 137.4
      45 1416 April 4
      Claeys Jacopsz. verkoopt aan heer Airnt van de Dorp, priester, een rente van 6 pond Hollands jaarlijks uit de woning van Willem van der Hoven in Maeslant, die Haestgen Aerntsdr., zijn vrouw, in huwelijk heeft meegebracht.
      Int jair ons Heeren dusent vierhondert ende sestien opten vierden dach in Aprille.
      a. Oorspr. (Inv. no. 137.4). Met de zegels van Robbrecht Costijnsz. en Dirc Wiggersz. in papier genaaid.
      b. Afschrift in Inv. no. 3 fo. XXXIII.
      Aan de voet van het afschrift staat: "Nota quod praeter litteras prescriptas est adhuc una antiqua littera quae incipit: 'Ick Dirc van Hondepijl' per quam istos redditus legavit sorori sue illegitime quae fuit ligata jacens cum prescriptis litteris (zie reg. regest no. 32).
    - 1417, getransfigeerd, 137.5
      47 1417 October 30
      Fredericus, bisschop van Trajectum, geeft, ten verzoeke van Arnoldus van de Dorp, zijn approbatie aan de stichting van een kapelrie en de vergeving daarvan, vermeld in de brief d.d. 1417 October 18, waardoor deze gestoken is (zie regest no. 46).
      Datum anno Domini millesimo quadringentesimo decimo septimo Sabbato post festum beatorum Symonis et Jude apostolorum.
      a. Oorspr. (Inv. no. 137.5). Met het zegel van de bisschop in papier genaaid.
      b. Afschrift in Inv. no. 3 fo. XXXV verso.
    - 1417, getransfigeerd, 137.6
      46 1417 October 18
      Airnt van de Dorp, priester, sticht een kapelrie, waaraan hij een rente van 6 pond Hollands jaarlijks uit de woning ter Hove in Maeslant en 3½ morgen land aldaar bewijst, en waarmede hij Jan van der Meer, priester, begiftigt.
      Int jair ons Heeren dusent vierhondert ende seventien op sinte Lucas' dach ewangelist.
      a. Oorspr. (Inv. no. 137.6). Met het zegel van de oorkonder in papier genaaid. Met transfix d.d. 1417 October 30 (zie regest no. 47).
      b. Afschrift in Inv. no. 3 fo. XXXV.
    - 1435, 137.7
      59 1435 Augustus 28
      Clais Ghijs Gheryt van Dijcksz. verkoopt aan Jan Willem (Aerntsz.) 2½ morgen land in Maeslant tussen de Bordijcksen weg en de Scede.
      Int jair ons Heren MCCCC vijf ende dertich op sinte Jans avont decollacio.
      a. Oorspr. (Inv. no. 137.7). Met het zegel van Jacob Yewijn Heyenz. in papier genaaid.
      b. Afschrift in Inv. no. 3 fo. XXXIIII.
      Het opschrift boven het afschrift luidt: "Littera de 2½ morgen lants in Maeslant an de Bordijcksen wech datis a domo Trajecti".
    - 1435, 137.8
      60 1435 September 7
      Jacob Yewijn Heyenz. verkoopt aan Jan Willem (Aerntsz.) ½ morgen land in Maeslant aan de Oestgaich.
      Int jair ons Heren MCCCC vijf ende dertich op onser Vrouwen avont nativitas.
      a. Oorspr. (Inv. no. 137.8). Met het zegel van de oorkonder in papier genaaid.
      b. Afschrift in Inv. no. 3 fo. XXXIIII verso.
      Het opschrift boven het afschrift luidt: "Littera de ½ morgen in Maeslant an die Oistgaech a domo Trajecti".
    - 1440, getransfigeerd, 137.9
      75 1440 Mei 21
      Jan Eversz. verkoopt aan Jan Willem Aerntsz. 2 morgen land, vermeld in de brief d.d. 1439 Juni 23, waardoor deze gestoken is (zie regest no. 73).
      Int jair ons Heren dusent vierhondert ende viertich des Saterdages na Pynxterdage.
      a. Oorspr. (Inv. no. 137.9). Met het zegel van Aelbrecht Boekelsz. in papier genaaid.
      b. Afschrift in Inv. no. 3 fo. XXXIII verso.
    - 1439, getransfigeerd, 137.10
      73 1439 Juni 23
      Jan Margriet Dirc Michielsz. wed., Aecht Mathijs Houdensciltsdr., haar zuster, en Jan die Leeu Dirxz. verkopen aan Jan Eversz. 2 morgen land, vermeld in de brief d.d. 1404 Mei 17, waardoor deze gestoken is (zie regest no. 37).
      Op sinte Jans avont int jair ons Heren dusent vierhondert negen ende dertich.
      Oorspr. (Inv. no. 137.10). Met de zegels van Aernt Gerytsz., schout van tsGravenzande, en Jannes Aerntsz., zijn schrijver, in papier genaaid. Met transfix d.d. 1440 Mei 21 (zie regest no. 75).
    - 1404, 137.11
      37 1404 Mei 17
      Lysebet Jansdr. van Hodenpijl, weduwe van Arnd van de Dorp, verkoopt aan Mathijs Houwescilt 2 morgen land in Maseland tussen de Gaech en de Schede.
      Des Saterdaghes na sinte Servaes' dach int jaer ons Heren dusent vierhondert ende vier.
      a. Oorspr. (Inv. no. 137.11). Met het zegel van Dirc van Groenevelt, Lijsbets neef, in papier genaaid. Met transfix d.d 1439 Juni 23 (zie regest no. 73).
      b. Afschrift in Inv. no. 3. fo. XXXIII verso.
      Het opschrift boven het afschrift luidt: "Littera de II morgen lants in Maeslant a domo Trajecti datis."
    - 1485, getransfigeerd, 137.12
      241 1485 Januari 20
      David de Burgundia, bisschop van Trajectum, ratificeert en approbeert de schenking, vermeld in de brief d.d. 1478 Augustus 25, waardoor deze gestoken is (zie regest no. 208).
      Anno Domini millesimo quadringentesimo octuagesimo quinto die vero vicesima mensis Januarii.
      Oorspr. (Inv. no. 137.12). Met het zegel van de oorkonder in papier genaaid.
    - 1478, getransfigeerd, 137.13
      208 1478 Augustus 25
      Broeder Werboldus van Leyden, prior, en het klooster Nove Lucis bij Trajectum geven aan de nieuwe stichting van St. Bartolomeus bij Delft alle goederen en renten, die Johannes Willem Arntz., in leven prebendarius van het klooster bij Trajectum, daaraan geschonken heeft, te weten: een kapelrie, gesticht door diens broeder mr. Arnt van Dorp, eertijds deken van St. Pieter te Utrecht, en begiftigd met 6 pond Hollands jaarlijks uit de woning ter Hoeven en met een perceel land, groot 3½ morgen, in Maeslant; voorts 4½ morgen land in Maeslant, een rente van 3 Rijnse guldens jaarlijks uit een woning met land in de Lier, 2½ morgen land aan de Bordijckweg, 2 morgen 4 hont land in Schiplude, 14 schellingen Hollands jaarlijks uit een huis aan de Dirck Langen steeg te Delft en 10 dergelijke schellingen uit een huis aan de Speu in de Hage, waarvoor het klooster het aantal monniken met een moet vermeerderen.
      Anno Domini millisimo quadringentesimo septuagesimo octavo mensis Augusti die vichesima quinta.
      a. Oorspr. (Inv. no. 137.13). Met het conventszegel in papier genaaid. Met transfix d.d. 1485 Januari 20 (zie regest no. 241).
      b. Afschrift in Inv. no. 3 fo. XXVIII.
      Het opschrift boven het afschrift luidt: "Littera conventus fratrum ordinis Carthusiensis prope Trajectum de bonis datis conventui nostro pro dotatione unius celle".
    - 1390, 137.14
      24 1390 mei 28
      Aelbrecht, paltsgraaf opten Rijn, hertog in Beyeren, enz. geeft aan Jan van den Hoeve toestemming om een rente van 6 pond jaarlijks te verkopen uit zijn wooning ter Hoeve in Maeslant, die deze van hem in leen houdt
      In den Hage des Saterdages nae Pyncsteren int jaer ons Heren MCCC ende tnegentich
      a. Oorspr. (Inv. no. 137.14). Met zegel van de oorkonder in groene was
      b. Afschrift in Inv. no. 3 fo.XXXII verso.
    - Overige stuk(ken) niet apart geborgen, 137
  - Brief, waarbij het Generaal Kapittel van de orde aan Adrianus de Heylwige, ontvanger van de hertog van Brabant te Leuven, en aan Margareta van Beringen, zijn vrouw, een tricenarium na hun dood belooft, waaraan de gehele orde zal deelnemen., 1509; 138; 1 charter
    (reg. no. 308)
    308 1509 Mei 6
    Broeder Franciscus, prior van het Groote Huis in Cartusia, en diffinitores van het Generaal Kapittel beloven Adrianus de Heylwige, ontvanger van de hertog van Brabantia, en Margareta van Beringen, diens vrouw, wonende te Lovianum, wegens de vele weldaden, door hen bewezen aan het klooster Beata Maria Magdalena sub Cruce in Monte Calvarie aldaar, een tricenarium na hun dood, waaraan de geheele orde zal deelnemen, terwijl hun jaardag in alle klooster-kalenders zal worden ingeschreven en jaarlijks gevierd zal worden.
    Datum Cartusie ..... anno Domini MVc IX sexta Maii et sequentibus sedenti nostro Capitulo Generali.
    Oorspr. (Inv. no. 138). Het zegel van het klooster verloren.
- Stukken de prior persoonlijk aangaande., D.
  - Minuut-verzoekschrift van broeder Johannes aan het Generaal Kapittel om zijn ontslag als prior., [z.d.]; 139; 1 stuk
    (reg no. 419)